【裁判字號】    90,上易,1595
【裁判日期】    900413
【裁判案由】    違反毒品危害防制條例
【裁判全文】
臺灣高等法院高雄分院刑事判決                    九十年度上易字第一五九五號
      上  訴  人  台灣高雄地方法院檢察署檢察官
      被      告  甲○○
右上訴人因被告違反毒品危害防制條例案件，不服臺灣高雄地方法院九十年度易字第
一一一六號中華民國九十年四月十三日第一審判決（起訴案號：臺灣高雄地方法院檢
察署九十年度毒偵字第七七三號），提起上訴，及移送併辦（臺灣屏東地方法院檢察
署九十年度毒偵字第七五三號），本院判決如左：
      主      文
原判決撤銷。
甲○○連續施用第貳級毒品，累犯，處有期徒刑捌月。
      事      實
一、甲○○曾有多次違反麻醉藥品管理條例之前科，最後一次於民國八十六年間違反
    麻醉藥品管理條例案件，經臺灣高雄地方法院判處有期徒刑四月，並於八十七年
    九月十四日執行完畢。又甲○○於八十八年間，又因施用毒品案件，經聲請台灣
    高雄地方法院裁定送觀察、勒戒後，認有繼續施用毒品之傾向，由臺灣高雄地方
    法院以八十八年度毒聲字第八０五三號裁定令入戒治處所強制戒治，並於八十九
    年十月二十九日戒治期滿，經台灣高雄地方法院檢察署檢察官於八十九年十一月
    十日以八十九年度戒毒偵字第一二二七號不起訴處分確定在案。詎甲○○又基於
    施用第二級毒品安非他命之概括犯意，於八十九年十二月十六日上午某時，在高
    雄縣鳳山市○○○路二五二號之一Ｂ棟，以將第二級毒品安非他命置於玻璃吸食
    器燒烤吸食霧氣之方式，施用第二級毒品安非他命一次，嗣於八十九年十二月十
    六日下午四時三十分前往高雄市政府警察局前鎮鎮派出所報到時經警採
    尿送驗，其尿液呈甲基安非他命陽性反應，始知上情。
二、甲○○仍不知悔改，呈上之施用第二級毒品安非他命之犯意，連續於九十年二月
    十三日晚上九時許，在高雄縣旗山鎮某加油站之化妝室，施用第二級毒品安非他
    命一次，嗣於九十年二月十四日凌晨零時三十分許，在台東縣警察局大武分局森
    永派出所前，為警臨檢採取其尿液送驗結果，其尿液呈甲基安非他命陽性反應，
    始知上情。
三、案經高雄市政府警察局前鎮分局、台東縣警察局大武分局分別報請臺灣高雄地方
    法院檢察署檢察官偵查起訴及由臺灣台東地方法院檢察署核轉臺灣屏東地方法院
    檢察署移送本院併辦審理。
      理      由
一、訊據被告甲○○對於右揭事實坦承不諱，且其先後二次為警採集之尿液送驗結果
    ，均呈安非他命陽性反應，此有高雄市立凱旋醫院九十年一月十二日高市凱醫檢
    字第００八九四號煙毒尿液檢驗成績書、台東縣衛生局煙毒麻醉藥品類委託檢驗
    結果通知書一紙在卷可稽。此外，被告於八十八年間又因施用毒品案件，經聲請
    台灣高雄地方法院裁定送觀察、勒戒後，認有繼續施用毒品之傾向，由臺灣高雄
    地方法院以八十八年度毒聲字第八０五三號裁定令入戒治處所強制戒治，並於八
    十九年十月二十九日戒治期滿，經台灣高雄地方法院檢察署檢察官於八十九年十
    一月十日以八十九年度戒毒偵字第一二二七號不起訴處分確定，此有台灣高雄地
    方法院檢察署刑案資料查註紀錄表、上開不起訴處分書各一紙在卷可按，被告於
    五年內再犯毒品危害防制條例第十條第二項之施用第二級毒品罪，事證明確，被
    告施用第二級毒品安非他命之犯行，堪以認定。
二、核被告所為，係犯毒品危害防制條例第十條第二項之施用第二級毒品安非他命罪
    。被告先後所為數行為，時間緊接，所犯罪名相同，顯係出於概括之犯意反覆為
    之，為連續犯，爰依刑法第五十六條之規定以一罪論，並依法加重其刑。被告持
    有第二級毒品安非他命後，進而施用，其持有第二級毒品之低度行為應被施用第
    二級毒品之高度行為所吸收，不另論罪。公訴人雖僅就被告於八十九年十二月十
    六日上午某時，在高雄縣鳳山市○○○路二五二號之一Ｂ棟，施用第二級毒品安
    非他命一次之犯罪行為起訴，對於被告於九十年二月十三日晚上九時許，在高雄
    縣旗山鎮某加油站之化妝室，施用第二級毒品安非他命之犯行未於起訴書中敘及
    ，但連續犯為裁判上一罪，檢察官就犯罪事實一部起訴，依刑事訴訟法第二百六
    十七條規定，其效力及於全部，法院自屬有權一併審理。又查被告甲○○曾有多
    次違反麻醉藥品管理條例之前科，最後一次於民國八十六年間違反麻醉藥品管理
    條例案件，經臺灣高雄地方法院判處有期徒刑四月，並於八十七年九月十四日執
    行完畢，此有臺灣高雄地方法院檢察署刑案查註紀錄表一紙在卷可稽，其於刑之
    執行完畢後，五年內再犯本件有期徒刑以上之罪，為累犯，應依刑法第四十七條
    之規定，加重其刑。
三、原審以被告罪證明確，因予論罪科刑，固非無見；惟查：被告於九十年二月十三
    日晚上九時許，在高雄縣旗山鎮某加油站之化妝室，施用第二級毒品安非他命之
    行為，與被告前開經起訴之犯行，有連續犯關係，為裁判上一罪，為起訴效力所
    及，原審未及斟酌審判，尚有未洽。檢察官上訴意旨，執此指摘原判決不當，為
    有理由，自應由本院將原判決予以撤銷改判。爰審酌被告經本院強制戒治期滿後
    ，仍不知悔改、警惕，猶繼續施用毒品，本不宜寬貸，惟此乃自戕行為及犯後已
    坦承悔悟等一切情狀，量處有期徒刑八月。
據上論斷，應依刑事訴訟法第三百六十九條第一項前段、第三百六十四條、第二百九
十九條第一項前段，毒品危害防制條例第十條第二項、刑法第十一條前段、第五十六
條、第四十七條，判決如主文。
本案經檢察官沈紹嘉到庭執行職務。
中      華      民      國    九十      年      十      月      三      日
                                      臺灣高等法院高雄分院刑事第七庭
                                          審判長法官
                                                法官
                                                法官
不得上訴
附錄本判決論罪科刑法條：
毒品危害防制條例第十條第二項：
  施用第二級毒品者，處三年以下有期徒刑。


司法院資訊處製作；財團法人民間司法改革基金會備份。
